臺灣板橋地方法院刑事判決　　　　　　　 94年度易字第373號
公　訴　人　臺灣板橋地方法院檢察署檢察官
被　　　告　乙○○
上列被告因竊盜等案件，經檢察官提起公訴（九十四年度偵字第
三三七九號）， 本院判決如下：
    主  文
乙○○連續竊盜，處拘役肆拾日，如易科罰金，以參佰元折算壹
日。
    事  實
一、乙○○前因事業不成，且罹患環境障礙伴有憂鬱焦慮情緒症
    （未達心神喪失或精神耗弱之程度），竟基於意圖為自己不
    法所有之概括犯意，於民國九十四年二月七日凌晨四時許，
    在臺北縣板橋市○○路附近某處，手持路旁石塊敲破停於路
    旁姓名年籍不詳之人所有之汽車車窗玻璃（毀損部分未據告
    訴），進入車內駕駛座上，竊取車內之ＮＯＫＩＡ牌八二一
    ０型之行動電話（機身序號00000000000000
    0號）一支得手。復於同日凌晨五時許，基於損壞他人物品
    之犯意，在臺北縣板橋市○○路十九巷二十八號前，手持路
    邊石塊敲破停於路旁之甲○○所有車號五四五─ＭＮ號營業
    用小客車車窗玻璃，使喪失其擋風、防護之功能，足以生損
    害於甲○○，並承前竊盜之概括犯意，進入車內駕駛座翻動
    車內前座置物箱之物品，著手竊取車內財物，但未發現所欲
    竊取之財物而未遂，適為姓名年籍不詳之路人報警後當場將
    乙○○查獲，並扣得前開行動電話一支。
二、案經甲○○訴由臺北縣政府警察局海山分局報請臺灣板橋地
    方法院檢察署檢察官偵查起訴。
    理  由
一、訊據被告乙○○固承認於上揭時地以石塊敲破前開二台汽車
    之車窗玻璃，並擅自拿取第一台汽車內之行動電話，且在第
    二台汽車駕駛座上翻動車內前座置物箱物品，為路人發現後
    報警查獲等情，惟辯稱：伊當時因藥性發作，不知自己在作
    何事，伊想說扣案手機看起來像是不能撥打的玩具手機，所
    以就把手機放入口袋內，而伊當時將第二台汽車內之置物箱
    打開，並不是要偷東西，伊也不知道當時在做什麼云云。惟
    查：
（一）被告以石塊敲破第一台汽車玻璃後，進入車內竊取行動電
      話一支之犯罪事實，業據被告於警詢時明確供承該扣案手
      機是伊偷來的，伊竊取上開手機要供作自己使用等語，其
      於偵查中亦坦承伊以打破車窗玻璃之方式竊取扣案行動電
      話等語屬實，並有ＮＯＫＩＡ牌八二一０型之行動電話一
      支扣案可資佐證。被告於審理中雖辯稱該扣案手機看起來
      像是不能撥打的玩具手機，伊就把行動電話放入自己口袋
      內，並不是要竊取該行動電話，且該行動電話之價值不到
      新台幣五百元，伊偷該行動電話作何用云云，但查扣案行
      動電話係ＮＯＫＩＡ牌八二一０型（機身序號00000
      0000000000號），顯係具有財產價值之財物，
      業經本院調取該扣案行動電話供被告辨認無訛，並有該行
      動電話照片附卷可稽，且被告於審理中亦供承其以石塊敲
      破他人汽車玻璃後進入車內，未經許可擅自拿取該行動電
      話，並放入自己口袋內等情，則被告既以石塊敲破他人車
      窗玻璃後進入車內並擅自取走車內之行動電話，足認該行
      動電話並非屬於他人拋棄之無主物或遺失物，而被告未經
      該行動電話所有人或持有人之同意擅自取走行動電話並據
      為己有，足認被告有為自己不法所有之意圖甚明，被告於
      審理中否認有竊取他人行動電話之犯行，要屬卸責之詞，
      不足採信，故被告以石塊打破車窗玻璃竊取車內他人行動
      電話之犯行，堪以認定。
（二）又被告以相同方法，用石塊敲破第二台汽車車窗玻璃後，
      進入車內行竊部分，亦據被告於警詢時供承：伊被查獲時
      總共竊取二輛車內的財物，而警方查獲現場之營業小客車
      ，是伊所竊取之第二輛車子，伊當時有打破車窗進入車內
      打開前座置物箱看看；伊都是在現場順手拾起石塊砸破車
      窗後進入車內竊取財物的等語屬實；核與被害人甲○○於
      警詢時指述遭人打破車窗玻璃，進入車內翻動前座置物箱
      之情節相符，並有該營業用小客車玻璃破損照片五張在卷
      可稽。被告雖於審理中辯稱伊是坐在車內駕駛座把玩，並
      沒有要竊取車內物品云云，然被告於警詢時已坦承查獲當
      天伊共竊取二台車，而現場之營業小客車，是伊所竊取之
      第二輛車子等情，已如前述，且被告於偵查中亦供述伊將
      車窗玻璃打破，打開置物箱看看等語，其於審理中並供承
      有翻動第二台汽車車內之東西等語；再觀之上開照片，顯
      示第二台車之右前置物箱遭人打開，且右前座椅並有諸多
      物件凌亂的掉落其上等情，倘若被告係單純想在車上駕駛
      座把玩，其何以持石塊之物敲破他人車窗玻璃後，隨意進
      入車內打開置物箱，甚至將車內物件翻動致掉落於座椅上
      ，是被告辯稱伊只是在駕駛座把玩云云，顯與常情相悖，
      不足採信。再者，依據被告警詢時供承：伊係被民眾發現
      ，民眾並先將伊抓住等待警方到達現場等語，且被害人甲
      ○○亦指述除車窗玻璃被敲破外，並沒有其他財物損失等
      情，俱徵被告當時係意圖為自己不法之所有，翻動第二台
      汽車內前座置物箱之物品進而著手竊取車內財物，但未發
      現所欲竊取之財物而未遂，即為姓名年籍不詳之路人發現
      後報警將乙○○查獲，是被告以石塊敲破第二台汽車車窗
      玻璃後，進入車內行竊，但未取走車內財物而未遂之竊盜
      犯行，亦堪認定。
（三）被告再辯稱：當天伊有吃安眠藥、抗憂鬱症的藥，當時因
      藥性發作，伊不知自己在作何事，當時是在心神喪失之情
      況下，才會這麼做云云。惟依據被告對於如何敲破他人車
      窗玻璃並拿取第一台汽車內之行動電話等犯案、查獲過程
      ，自警詢、偵查迄審理中多能明確供述等情以觀，被告於
      審理中空言辯稱伊不知行為時自己在做何事云云，顯有可
      疑。又經本院囑託臺北市立聯合醫院對被告實施精神鑑定
      ，結果認：綜合被告過去之生活史、疾病史、身體檢查、
      精神狀態檢查及心理評估結果，認被告並無重大精神疾病
      ，而其行為時亦無心神喪失或精神耗弱之情形；至於被告
      所牽涉之行為（指本案被訴犯行），被告對於過程之描述
      ，其在偵訊、審判筆錄中可清楚知道自己之犯行經過，雖
      於言詞中稱「不知道自己在做什麼」或「自己也莫名其妙
      」等語，但究其行為過程，被告尚可清楚描述犯行經過，
      而犯案過程中，被告之意識大致清晰，並無知覺理會及判
      斷作用因使用精神作用藥物明顯減退之情形，再者，被告
      犯行過程亦無受精神病症或明顯情緒障礙影響之情形，因
      此本次鑑定認為被告於行為時並無心神喪失或精神耗弱之
      情形，此有該醫院九十四年八月二十五日北市醫松字第０
      九四三二六二三四００號函暨精神鑑定報告書在卷可按，
      因此，被告所為之上開辯解，尚屬無據，亦難為其有利之
      認定。
（四）綜上所述，被告否認上開竊盜犯行，並辯稱其行為時已心
      神喪失云云，均非足採，本案事證明確，被告犯行洵堪認
      定，應依法論科。
二、核被告以石塊敲破第一台汽車車窗玻璃，進入車內竊取他人
    行動電話所為，係犯刑法第三百二十條第一項之竊盜罪（毀
    損玻璃部分，未據告訴）；被告以石塊敲破第二台汽車車窗
    玻璃，進入車內竊取財物之行為，係犯刑法第三百五十四條
    之毀損罪、同法第三百二十條第三項、第一項之普通竊盜未
    遂罪。被告所為二次竊盜行為，時間緊接，犯罪構成要件相
    同，顯係出於概括之犯意為之，為連續犯，應依刑法第五十
    六條之規定以一刑法第三百二十條第一項之普通竊盜罪論處
    ，並加重其刑。又被告所犯上開竊盜罪與毀損罪間，有方法
    結果之牽連犯關係，為牽連犯，應從一重之竊盜罪處斷。至
    起訴書就被告以石塊敲破第一台汽車車窗玻璃部分，認被告
    亦涉犯刑法第三百五十四條之毀損罪嫌，惟依同法第三百五
    十七條之規定須告訴乃論，而被告所涉此部分毀損罪嫌，並
    未據被害人告訴，已欠缺訴追條件，復經公訴檢察官於準備
    程序中就起訴犯罪事實、所犯法條部分，當庭減縮並更正為
    被告係犯一次毀損、二次竊盜犯行，及被告連續竊盜與一次
    毀損罪嫌間有牽連犯關係等情，是本院就被告以石塊敲破第
    一台汽車車窗玻璃部分自不予論罪科刑，亦毋庸為不另為不
    受理諭知，併此敘明。爰審酌被告因事業不成而為上開犯行
    之動機、目的、手段，犯罪所生之危害，兼衡被告罹患環境
    障礙伴有憂鬱焦慮情緒症（有被告所提馬偕紀念醫院乙種診
    斷證明書附卷可稽），及其犯罪後坦承部分犯行之態度等一
    切情狀，量處如主文所示之刑，並諭知易科罰金之折算標準
    ，以資懲儆。
據上論斷，應依刑事訴訟法第二百九十九條第一項前段，刑法第
五十六條、第三百二十條第一項、第三百五十四條、第五十五條
、第四十一條第一項前段，罰金罰鍰提高標準條例第一條前段、
第二條，判決如主文。
本案經檢察官黃怡華到庭執行職務。
中　　華　　民　　國　九十四　年　　十　　月　　十一　日
                    刑事第十九庭  審判長法　官  白光華
                                        法　官  曾淑娟
                                        法　官  楊志雄
以上正本證明與原本無異。
如不服本判決應於送達後十日內向本院提出上訴狀。
                                        書記官  胡勤義
中　　華　　民　　國　九十四　年　　十　　月　　十二　日
附錄本案論罪科刑法條全文：
刑法第三百二十條
意圖為自己或第三人不法之所有，而竊取他人之動產者，為竊盜
罪，處五年以下有期徒刑、拘役或五百元以下罰金。
意圖為自己或第三人不法之利益，而竊佔他人之不動產者，依前
項之規定處斷。
前二項之未遂犯罰之。
刑法第三百五十四條
毀棄、損壞前二條以外之他人之物或致令不堪用，足以生損害於
公眾或他人者，處二年以下有期徒刑、拘役或五百元以下罰金。
